### **Plural Feminine**

| **Somali**                                                                                   | **English**                                                                                      |
|---------------------------------------------------------------------------------------------|-----------------------------------------------------------------------------------------------|
| 1. **Magaca dheddig** ee kelida ah oo ku dhammaada shibbane, wuxuu gadaal ka qaataa "o" marka wadar laga dhigo, sida: Naag – Naago, lax – Laxo, iwm. | 1. **Singular feminine nouns** that have one syllable and end in a consonant are followed by the letter "o" when made plural, like: *Naag (woman) – Naago (women)*, *lax (ewe)* – *Laxo (ewes)*, etc. |
| 2. Magaca dheddig ee kelida ah ee ku dhammaada "o" wuxuu gadaal ka qaataa "oyin" marka wadar laga dhigo, sida: hooyo – hooyooyin, iwm.         | 2. Singular feminine nouns with a single syllable that end in the letter "o" are followed by "oyin" when made plural, like: *hooyo (mother) – hooyooyin (mothers)*, etc. |
